# 新租赁准则，关于低价值资产的判断

提问人：mfj416 时间：2020-09-28 12:16:22
咨询大家个问题，在新的租赁准则中，低价值资产价值的判断是以全新状态下的价值为基础的，如何理解这个全新状态呢，是资产自身以前的公允价值，还是现在同类资产的现时公允价值，如果是自身以前的公允价值，那承租人如何获得这一信息呢，如果不能获得，承租人又如何确定租赁物的价值呢，希望有大神帮助解答，感激不尽。

回答人：chenyiwei
应理解为：功能和效用与该资产相同或类似的资产，当前处于全新状态时的公允价值（例如，租入一台旧的打印机，则取同型号打印机的当前全新状态下市场价格）。其针对的时点是租赁开始日。不是该项资产在以前的公允价值。